【裁判字號】    97,秩抗,25
【裁判日期】    971231
【裁判案由】    違反社會秩序維護法
【裁判全文】
臺灣臺北地方法院普通庭裁定            97年度秩抗字第25號
抗  告  人  乙○○
即被移送人
抗  告  人  甲○○
即被移送人
上列抗告人即被移送人因違反社會秩序維護法案件，不服本院臺
北簡易庭於民國97年11月20日所為裁定（97年度北秩字第806 號
，移送機關：臺北市政府警察局大安分局北市警安分刑秩字第09
733210100 號），提起抗告，本院普通庭裁定如下：
    主  文
抗告駁回。
    理  由
一、按藉端滋擾住戶，處3 日以下拘留或新臺幣（下同）1 萬2
    千元以下罰鍰，社會秩序維護法第68條第2 款定有明文。
二、原審裁定認略以：抗告人即被移送人乙○○、甲○○均為永
    慶房屋仁愛直營店業務人員，得知臺北市○○○路○ 段210
    巷（原裁定誤載為21巷，應予更正）5 弄14號6 樓住戶張正
    宗有出售房屋意願，另委由其他仲介業者處理，為獲取業務
    ，仍自民國97年10月起，多次前往上址探詢屋主意願，經屋
    主多次拒絕，竟於97年11月3 日晚間8 時30分許，以多次持
    續性按住6 樓屋主及其他樓層電鈴達半小時方式，藉端滋擾
    住戶；嗣經張正宗報警陳述綦詳，為此依前開法條規定，裁
    處被移送人罰鍰4 千元。
三、抗告人即被移送人抗告意旨則以：
  (一)渠2 人係任職於永慶房屋仁愛直營店業務人員，而於97年11
    月2 日始得知位於臺北市○○○路○ 段210 巷5 弄14號6 樓
    之房屋所有權人有意願出售該屋，渠2 人為拜訪屋主以洽商
    銷售機會，遂於翌日即97年11月3 日下午先行拜訪，但6 樓
    住戶當時並不在家，於是渠2 人乃先行離去；於同日晚間8
    點30分許，再至上址1 樓探詢，渠2 人從1 樓見6 樓住戶遲
    未回應，渠以為6 樓住戶未聽到電鈴，故再按2 至3 次電鈴
    ，每次按下電鈴時間僅約1 、2 秒時間，因見6 樓住戶遲未
    回應，渠便無再有任何按電鈴之動作，亦無按其他樓層住戶
    之電鈴，原本以為該住戶不在家，欲先行離去，但不久，渠
    便見樓梯間有人下來，因渠從未見過6 樓住戶，不確定該人
    是否即為6 樓屋主本人，待該人走出1 樓大門外，繞過巷子
    再折回來後，見該人於大門準備要上樓時，渠便趨前向該人
    自我介紹，並禮貌性詢問其是否即為6 樓房屋之住戶，然其
    並未明顯表示自己就是6 樓之住戶，便開始指陳渠2 人不是
    ，並陳稱其已報警，若渠再不離開，待至警察到場後，其後
    果由渠自行負責。而渠聽完後，除頓時覺得莫名其妙外，原
    本欲準備就此離去，但渠認為既然該住戶已報警，於是渠2
    人決定先待至警察到場後，以便向警察說明解釋清楚。待警
    員抵達1 樓大門外時，詢問瞭解情況後，亦曾表示渠當時僅
    為增加業務機會而拜訪該住戶，並無任何藉端滋擾住戶之行
    為，故警員乃任渠2 人離去。惟渠2 人自該處回到店後不久
    ，隨即接到移送機關電話，並通知渠2 人至移送機關製作警
    詢筆錄，渠始知上開6 樓住戶堅持提告，移送機關便移送渠
    2 人，並認抗告人二人有違反社會秩序維護法之規定。
  (二)按藉端滋擾住戶、工廠、公司行號、公共場所或公眾得出入
    之場所者，處3 日以下居留或新臺幣1 萬2 千元以下罰鍰，
    社會秩序維護法第68條第1 款固定有明文。惟法院受理違反
    社會秩序維護法案件，除該法有規定外，準用刑事訴訟法之
    規定，社會秩序維護法第92條亦有明文。又按犯罪事實應依
    證據認定之，無證據不得推定其犯罪事實；又不能證明被告
    犯罪或其行為不罰者應諭知無罪之判決，刑事訴訟法第154
    條第2 項、第301 條第1 項亦分別定有明文。
  (三)渠2 人於97年11月2 日始知前揭臺北市○○○路○ 段210 巷
    5 弄14號6 樓房屋之所有權人有意出售房屋，因此，渠2 人
    顯然無法自97年10月起即向該房屋所有權人探詢其出售房屋
    之意願，渠至97年11月3 日始第一次拜訪該房屋所有權人，
    抗告人在此之前更無從遭屋主多次拒絕。因此，原裁定所述
    抗告人之行為自非與事實相符，抗告人當無藉端滋擾住戶之
    行為。又渠於97年11月3 日晚上8 點30分許，並無任何對該
    房屋及其他樓層按住電鈴達半小時之方式，以滋擾住戶，當
    時渠僅對該戶以一般人短暫按電鈴之方式欲與屋主接洽，且
    渠當日即為第一次拜訪屋主，自無可能於97年11月3 日以前
    多次持續性有按電鈴之行為。況依一般普通人之能力，若按
    住電鈴長達數分鐘之久即有可能手指受不了而撐不住，抗告
    人並非異於常人，又有何能耐可以按住電鈴不動達半小時之
    久？原裁定未查明真相，僅依他人所言即自行認定抗告人等
    人之行為，實難令人接受，是以，原裁定所認定之行為顯與
    事實不符，抗告人更無任何藉端滋擾住戶之行為。
  (四)綜上，本案屋主自述之情形瞭解，係該屋主於委託其他仲介
    銷售房屋後，即有許多仲介公司之業務人員向其探詢出售之
    意願，並至其住處以各種方式要與其接觸，但此些行為均非
    由渠2 人所為，而渠2 人僅於97年11月3 日第一次拜訪上揭
    房屋之屋主，在此之前，並無任何動作或有其他接觸屋主或
    打擾屋主之行為，且靠告人於當日拜訪時，亦無以按住該戶
    及其他樓層電鈴長達半小時久之行為，自不該當社會秩序維
    持法第68條第2 款之要件，且抗告人亦無任何藉端滋擾住戶
    之意圖，然原裁定僅以證人張正宗即6 樓住戶之證言，即認
    定渠2 人有違反社會秩序維護法之規定，而卻無其他明確證
    據可證明渠等係自10月間起有連續故意之行為，此顯與上揭
    法文之規定不符。是原裁定之認事用法顯然有誤請求撤銷原
    裁定，並為不罰之諭知。
四、經查，本件抗告人即被移送人乙○○、甲○○於97年11月3
    日所為藉端滋擾住戶之行為，業據被害人張正宗即臺北市○
    ○○路○ 段210 巷5 弄14號6 樓住戶於警詢時指述明確，而
    臺北市政府警察局瑞安街派出所警員據報到場時，確實當場
    查獲抗告人乙○○、甲○○2 人在上址1 樓大門外，而抗告
    人2 人亦承認當天下午、晚間有多次按壓門鈴之行為，復核
    諸被害人提出永慶房屋公司仁愛延吉店專案經紀人林敬智書
    寫信函1 份，可以佐證永慶房屋公司前已向張正宗探詢售屋
    事宜。綜合上述證據，足堪認定抗告人乙○○、甲○○於97
    年11月3 日晚間8 時30分許，前往該址1 樓大門外，以接續
    多次按壓電鈴之方式，滋擾住戶安寧之犯行明確。抗告理由
    空言否認多次按電鈴行為並未滋擾住戶云云，顯非的論。至
    於抗告人2 人辯稱：97年11月2 日前按門鈴行為非渠等所為
    云云，惟97年11月2 日以前行為本不在原裁定裁罰之範圍內
    ，抗告人2 人執此理由指摘原裁定，自非可取。
五、從而，原裁定參酌上述證據，依社會秩序維護法第45條第1
    項之規定，裁處被移送人各罰鍰4 千元，經核其認事用法並
    無不合，量處亦稱允適，被移送人空言指摘原裁定不當，尚
    無理由，應予駁回。
六、據上論斷，應依社會秩序維護法第45條第1 項、第68條第2
    款、第92條，刑事訴訟法第412 條，裁定如主文。
中    華    民    國    97    年    12    月    31    日
                  刑事第六庭審判長  法  官  張永宏
                                    法  官  林孟皇
                                    法  官  林晏如
上正本與原本無異。
不得再抗告。
                                    書記官  楊盈茹
中    華    民    國    98    年    1     月    5     日
附錄本案裁處法條：
社會秩序維護法第68條
有左列各款行為之一者，處3 日以下拘留或新臺幣1 萬2 千元以
下罰鍰：
一、無正當理由，於公共場所、房屋近旁焚火而有危害安全之虞
    者。
二、藉端滋擾住戶、工廠、公司行號、公共場所或公眾得出入之
    場所者。
三、強買、強賣物品或強索財務者。


司法院資訊處製作；財團法人民間司法改革基金會備份。
